臺灣宜蘭地方法院交通事件裁定　　　　　　　　　　　九十三年度交聲字第七四號
　　移送機關　　交通部公路總局台北區監理所宜蘭監理站
　　異　議　人　丙○○　男　四.
　　即受處分人
右列受處分人因違反道路交通管理處罰條例案件，對於交通部公路總局臺北區監理所
宜蘭監理站九十三年五月二十六日所為之處分（原處分案號：宜監字第裁四三—Ｑ0
0000000號)，聲明異議，本院裁定如左：
    主  文
異議駁回。
    理  由
一、按車輛行至無號誌或號誌故障而無交通警察指揮之交岔路口，支線道車應暫停讓
    幹線道車先行。未劃分幹、支線或同為幹線道或支線道者，轉彎車應暫停讓直行
    車先行；如同為直行車或轉彎車者，左方車應暫停讓右方車先行。道路交通安全
    規則第一百零二條第二款定有明文。又汽車駕駛人，爭道行駛，有支線道車不讓
    幹線道車先行，或兩線均為幹線道或支線道時，左方車不讓右方車先行之情形者
    ，處新臺幣（下同）六百元以上一千八百元以下罰鍰。汽車駕駛人，駕駛汽車違
    反道路交通安全規則，因而肇事致人受傷者，吊扣其駕駛執照三個月至六個月；
    並記違規點數一點。亦有道路交通管理處罰條例第四十五條第九款、第六十一條
    第三項、第六十三條第一項第一款可資參照。
二、本件異議人即受處分人丙○○於民國九十三年四月十五日上午七時四十五分許，
    駕駛車牌號碼Ｔ九—四一二０號自用小箱型車，沿宜蘭縣壯圍鄉○○路由東往西
    方向行駛，行駛至無號誌之美間路與茅埔路口時，與沿宜蘭縣茅埔路由北往南方
    向行駛之甲○○所駕駛車牌號碼ＩＵ—０三四八號自用小客車發生撞擊，致甲○
    ○受有頭皮擦傷之輕傷。案經員警到場處理，經宜蘭縣警察局礁溪分局警備隊以
    受處分人有左方車未讓右方車先行，違反道路交通管理規則肇事致人受傷之違規
    情事，而於九十三年四月十五日掣單舉發。嗣受處分人於通知單所載應到案日期
    （九十三年四月三十日）前之九十三年四月十九日提出申訴，經原處分機關函請
    舉發單位調查結果，因認受處分人違規事證明確，原處分機關乃於九十三年五月
    二十六日依違反道路交通管理處罰條例第四十五條第九款（贅載第一項）、第六
    十一條第三項（贅載第一款）、第六十三條第一項第一款及違反道路交通管理事
    件統一裁罰基準表等規定，裁處受處分人罰鍰六百元，吊扣駕駛執照三個月，並
    記違規點數一點之處分。
三、本件受處分人對於前揭時間，駕駛上開自用車輛行經宜蘭縣礁溪鄉○○路與茅埔
    路口時，與沿宜蘭縣礁溪鄉○○路行駛，甲○○所駕駛之汽車擦撞，致甲○○受
    傷等事實，均坦承在卷，惟仍矢口否認有何違反上開道路交通管理處罰條例之違
    規行為，辯稱：肇事的主因不是我，但是罰單上寫的肇事主因是我，要把我吊扣
    駕照云云。
四、經查：
（一）受處分人所駕駛上開自用小箱型車，與甲○○所駕駛之自用小客車發生撞擊之
      地點，係屬無設置號誌燈，未劃分幹、支線道之交岔路口，此有此有道路交通
      事故現場圖在卷可稽，亦為受處分人所不爭執，堪認屬實。而雙方發生碰撞前
      ，受處分人駕駛上開車輛沿宜蘭縣礁溪鄉○○路由東往西方向行駛，而甲○○
      則駕駛其上開汽車，沿宜蘭縣礁溪鄉○○路由北往南方向行駛，足見原舉發單
      位及原處分機關認定受處分人上開車輛為左方直行車，甲○○為右方直行車，
      並非無據，受處分人既係領有汽車駕駛執照並參與交通運作，自應謹遵上開道
      路交通安全規則第一百零二條第二款「左方車應暫停讓右方車先行」之規定，
      以免侵害其他參與交通用路人之路權，此乃至明之理。
（二）受處分人辯稱當時是對方的車子撞過來云云，而證人甲○○之車輛撞擊位置固
      在右方車頭位置，受處分人之車輛撞擊位置係在車輛右側，此經證人即到現場
      處理員警乙○○到庭證述明確，並有現場照片在卷可稽，且經證人甲○○到庭
      證稱：我來不及煞車，就撞到，我的車是撞到前面，撞到異議人車子的中間等
      語（均本院九十三年七月二十日訊問筆錄參照），然受處分人亦自承：我有看
      到對方，到路口時我沒有停下來，我判定我的車子可以過等語在卷，顯見受處
      分人於通過上開交岔路口前，即已見到證人甲○○之車輛行駛而來，而受處分
      人之行向既為左方車，自當停下讓右方車先行，而依當時情形，受處分人並非
      不能停下，僅憑其自行判定可以通過路口，即貿然前行，準此，原處分機關認
      定受處分人有「左方車未讓右方車先行」之違規行為，尚無違誤。
（三）此外，證人甲○○因與受處分人所駕駛之上開汽車發生碰撞，致受有頭部擦傷
      之傷害，此經證人乙○○警員到庭結證明確，足認證人甲○○確因受處分人上
      開「左方車未讓右方車先行」之違規行為，肇事致受有輕傷，本件事證明確，
      受處分人前開違規行為堪以認定。
五、綜上所述，受處分人駕駛前開自用小客車，既因「左方車未讓右方車先行」之違
    規行為，肇事致他人受傷，原處分機關經轉送原舉發單位調查及綜合有關資料審
    查結果，認事證明確，依道路交通管理處罰條例第四十五條第九款、第六十一條
    第三項、第六十三條第一項第一款及違反道路交通管理事件統一裁罰基準表等規
    定，對其裁處罰鍰六百元，吊扣駕駛執照三個月，並記違規點數一點之處分，即
    無違誤。受處分人猶執前詞，指摘原處分不當，為無理由，應予駁回。末查，受
    處分人係因違反道路交通管理處罰條例第六十一條第三項之規定，而受吊扣駕照
    處分，則原處分機關以受處分人另違反同條例第四十五條第九款之規定為由，同
    時依同條例第六十三條第一項第一款之規定，記受處分人違規點數一點，即無同
    條例第六十三條第二項「依前項各條款，已受吊扣或吊銷駕駛執照處分者，不予
    記點。」規定之適用，附此敘明。
據上論斷，應依道路交通案件處理辦法第十九條，裁定如主文。
中　　　華　　　民　　　國　　九十三　　年　　　十　　　月　　二十九　　日
                              臺灣宜蘭地方法院交通法庭
                                  法  官  鄭貽馨
右正本證明與原本無異。
如不服本裁定，應於裁定送達後五日內，向本院提出抗告狀。(並附繕本)
                                  書記官  陳蒼仁
中　　　華　　　民　　　國　　九十三　　年　　　十　　　月　　二十九　　日
